# 求助陈版主，援藏补贴的账务处理

提问人：lesleyxwen 时间：2019-11-26 06:30:28
陈版主，您好！现有关于支援西藏的问题想要请教一下您：
我们是国企单位，工资都是根据预算来计提支付的。今年公司人员进行了西藏援助的项目，公司给参与人员每月都发放一定的补贴，但年初上报预算的时候并预算到该事项的发生，属于预算外的支出。
那么请问一下，公司发放给员工的援藏补贴怎么做账呢？应该通过应付职工薪酬走账吗？现在目前的做法是因和本公司开展的业务无关，支付时通过借：营业外支出贷：银行存款。另外援藏补贴需要扣缴个税吗？
麻烦陈版主指导，谢谢。

回答人：chenyiwei
员工受本公司指派从事援藏工作，尽管援藏这一事项可能和本公司的正常经营业务无关，但仍属于职工薪酬性质，不论其借方计入什么科目，都应通过“应付职工薪酬” 科目过渡核算。预算管理问题不是影响会计核算的恰当理由。
援藏补贴属于职工薪酬的一部分，是本公司自行决定发放的，对其应无特殊的免税政策，应并入该员工的其他工资薪金一并计算扣缴个税。